【裁判字號】    97,交易,138
【裁判日期】    970430
【裁判案由】    過失傷害
【裁判全文】
臺灣板橋地方法院刑事判決             97年度交易字第138號
公  訴  人  臺灣板橋地方法院檢察署檢察官
被      告  甲○○
上列被告因過失傷害案件，經檢察官提起公訴（96年度偵字第
24119 號），本院依簡式審判程序判決如下：
    主  文
甲○○因過失傷害人，處拘役陸拾日，如易科罰金，以新臺幣壹
仟元折算壹日；減為拘役拾日，如易科罰金，以新臺幣壹仟元
折算壹日。
    事  實
一、甲○○於民國九十六年四月一日晚間十一時二十分許，駕駛
    車牌號碼ＣＱ－○七九五號自用小客車，沿臺北縣三重市○
    ○○路往集美街方向行駛，行經環河南路二一一巷與昌隆街
    口時，本應注意車前狀況，並隨時採取必要之安全措施，而
    依當時情形，天候雨，光線為夜間有照明，該三重市區道路
    ○道路型態為無號誌四岔路口，路面鋪裝柏油，路面狀態濕
    潤但無缺陷，道路無障礙物、視距良好，亦無不能注意之情
    事，適乙○○騎乘車牌號碼ＣＬＶ－○二三號重型機車沿臺
    北縣三重市○○街往新興街方向行駛，甲○○竟疏未注意車
    前狀況，隨時採取必要之安全措施，即貿然前行，乙○○亦
    疏未注意行經無號誌交岔路口時，左方車應讓右方車先行，
    致乙○○所駕駛之重型機車前車頭與甲○○所駕駛之自小客
    車左前側車身發生碰撞，使乙○○人、車倒地，受有右股骨
    骨折、右肩峰鎖骨關節脫位等傷害。甲○○肇事後，於尚不
    知何人肇事之臺北縣政府警察局三重分局交通分隊警員據報
    前往現場處理時，當場承認為肇事人，並接受裁判。
二、案經乙○○訴由臺北縣政府警察局三重分局報告臺灣板橋地
    方法院檢察署檢察官偵查起訴，本院於準備程式進行中甲○
    ○就被訴事實為有罪之陳述，經告知簡式審判程序之旨，並
    聽取各當事人之意見後，裁定進行簡式審判程序。
    理  由
一、訊據被告甲○○對於前揭事實坦承不諱，與證人即告訴人乙
    ○○於警詢及偵查中證訴之情節互核大致相符，並有國立臺
    灣大學醫學院附設醫院診斷證明書一紙、臺北縣政府警察局
    三重分局交通分隊道路交通事故現場圖、道路交通事故調查
    報告表（一）、（二）、臺灣省臺北縣區車輛行車事故鑑定
    委員會北縣鑑字第九六一六二一號鑑定意見書各一份、肇事
    現場及車損照片十二幀在卷可佐。又告訴人乙○○因此車禍
    受有右股骨骨折、右肩峰鎖骨關節脫位之傷害，亦有國立臺
    灣大學醫學院附設醫院診斷證明書一紙附卷可按。按汽車行
    駛時，駕駛人應注意車前狀況，並隨時採取必要之安全措施
    ，道路交通安全規則第九十四條第三項定有明文。被告駕駛
    上開自用小客車自應注意上述道路交通安全規則之規定，又
    依附卷之交通事故調查報告表（一）、（二）所載，本件事
    故發生時當時天候雨，光線為夜間有照明，該道路型態為無
    號誌四岔路口，路面鋪裝柏油，路面狀態濕潤但無缺陷，道
    路無障礙物、視距良好，當無不能注意之情事，被告竟疏未
    注意車前狀況，致致乙○○所騎乘之重型機車前車頭與甲○
    ○所駕駛之自小客車左前側車身發生碰撞，被告具有過失，
    應可認定。告訴人乙○○確因本件車禍致而受傷，則被告之
    過失行為與告訴人受傷間，自有相當因果關係。又本件經送
    請臺灣省臺北縣區車輛行車事故鑑定委員會鑑定結果，乙○
    ○雨天夜晚駕駛普通重型機車，行經無號誌交岔路口，左方
    來車位讓右方來車先行，為肇事主因，甲○○雨天夜晚駕駛
    自用小客車，行經無號誌交岔路口，疏未注意車前狀況，為
    肇事次因，又無照駕駛自小客車有違規定，有卷附之臺灣省
    臺北縣區車輛行車事故鑑定委員會九十七年一月二十九日北
    縣鑑字第九六一六二一號鑑定意見書在卷可稽，然告訴人乙
    ○○雖為車禍發生之肇事主因，仍無解於被告過失之責，附
    此指明。足認被告前揭不利於己之自白與事實相符，堪予採
    信，本案事證明確，被告犯行已堪認定，自應依法論科。
二、核被告所為，係犯刑法第二百八十四條第一項前段之過失傷
    害罪。被告係汽車駕駛人，無駕駛執照駕車，因而致告訴人
    受傷，依法應負刑事責任，應依道路交通管理處罰條例第八
    十六條第一項規定加重其刑。被告於肇事後，犯罪未被發覺
    前，向前往現場處理之警員承認肇事，有臺北縣政府警察局
    三重分局道路交通事故肇事人自首情形紀錄表附卷可稽，被
    告對於未被發覺之犯罪自首而接受裁判，爰依刑法第六十二
    條前段規定減輕其刑，並先加後減之。爰審酌被告無前科之
    素行，因和解金額之差異而未與告訴人達成和解，於本院審
    理時始自知事證明確而坦承犯行之態度，兼衡被告之過失情
    節、責任程度、告訴人所受傷害等一切情狀，量處如主文所
    示之刑，並諭知易科罰金折算標準，以示警懲。末查，被告
    犯罪之時間在九十六年四月二十四日以前，合於中華民國九
    十六年罪犯減刑條例第二條第一項第三款之減刑條件，應減
    其宣告刑二分之一如主文所示，並諭知易科罰金折算標準。
據上論斷，應依刑事訴訟法第273 條之1 第1 項、第299 條第1
項前段，刑法第284 條第1 項前段、第62條前段、第41條第1 項
前段，刑法施行法第1 條之1 第1 項、第2 項前段，道路交通管
理處罰條例第86條第1 項，中華民國九十六年罪犯減刑條例第2
條第1 項第3 款、第7 條，判決如主文。
本案經檢察官靳開聖到庭執行職務。
中    華    民    國    97    年    4     月    30    日
                    交通法庭    法  官  王偉光
以上正本證明與原本無異
如不服本判決應於送達後十日內檢附理由向本院提出上訴狀
                                書記官  陳宥伶
中    華    民    國    97    年    4     月    30    日
附錄本案論罪科刑法條全文：
中華民國刑法第二百八十四條
（過失傷害罪）
因過失傷害人者，處六月以下有期徒刑、拘役或五百元以下罰金
，致重傷者，處一年以下有期徒刑、拘役或五百元以下罰金。
從事業務之人，因業務上之過失傷害人者，處一年以下有期徒刑
、拘役或一千元以下罰金，致重傷者，處三年以下有期徒刑、拘
役或二千元以下罰金。


司法院資訊處製作；財團法人民間司法改革基金會備份。
